臺北高等行政法院裁定
111年度全字第17號
聲  請  人  財政部臺北國稅局
代  表  人  宋秀玲          
                      送達代收人   吳金城 
相  對  人  邱創豐                                     
上列當事人間綜合所得稅及罰鍰等事件，聲請人聲請假扣押，本
院裁定如下：
　　主  文
聲請人得對於相對人之財產於新臺幣357,178,446元之範圍內為
假扣押。
相對人如為聲請人供擔保新臺幣357,178,446元，或將債權人請
求之金額新臺幣357,178,446元提存後，得免為或撤銷假扣押。
聲請訴訟費用由相對人負擔。
　　理  由
一、按「為保全公法上金錢給付之強制執行，得聲請假扣押。前
    項聲請，就未到履行期之給付，亦得為之。」為行政訴訟法
    第293條所明定。次按「稅捐稽徵機關得依下列規定實施稅
    捐保全措施。但已提供相當擔保者，不適用之：……二、納稅
    義務人有隱匿或移轉財產、逃避稅捐執行之跡象者，稅捐稽
    徵機關得於繳納通知文書送達後，聲請法院就其財產實施假
    扣押，並免提供擔保；其屬納稅義務人已依法申報而未繳納
    稅捐者，稅捐稽徵機關得於法定繳納期間屆滿後聲請假扣押
    。」「滯納金、利息、滯報金、怠報金及罰鍰等，除本法另
    有規定者外，準用本法有關稅捐之規定。……」稅捐稽徵法第
    24條第1項第2款及第49條第1項前段分別規定甚明。又假扣
    押裁定內，應記載債務人供所定金額之擔保或將請求之金額
    提存，得免為或撤銷假扣押，民事訴訟法第527條設有規定
    ；此規定依行政訴訟法第297條規定，亦準用於行政訴訟事
    件之假扣押程序。
二、聲請意旨略以：相對人係新北市板橋區永翠水岸綠能特區自
    辦市地重劃區區內地主，並與重劃會進行訴訟，經財政部北
    區國稅局（下稱北區國稅局）於民國106年間查得相對人將
    抵費地借名登記至第三人名下，復取得出售土地價款，且於
    105年間以撤回訴訟為條件與重劃會達成和解，取得非屬其
    所受損害部分之抵費地及找補金額新臺幣（下同）172,228,
    572元，及以取得抵費地之權利直接抵償其私人債務360,153
    ,850元，因而取有所得稅法第14條第1項第10類所定其他所
    得合計532,382,422元，惟漏未報繳稅捐，乃於111年1月4日
    檢附相對人105年度綜合所得稅所得資料傳票及相關文件通
    報聲請人，經聲請人據以補徵相對人綜合所得稅238,119,71
    4元及裁處罰鍰119,058,732元。惟相對人自北區國稅局調查
    時起，迄至111年1月26日止，已陸續出售房屋35筆、土地8
    筆，依行為時實價登錄資料推估之房地銷售價格合計約3億
    餘元，惟相對人之銀行存款竟未見出售上述多筆不動產之鉅
    額所得，復查無任何利息所得，與現金流量顯不相當，又其
    集保帳戶亦未見任何股票，種種跡證堪認其有隱匿或移轉財
    產、逃避稅捐執行之情事，故本案確有保全公法上金錢給付
    強制執行之必要，爰依行政訴訟法第293條及稅捐稽徵法第2
    4條第1項第2款規定，聲請准許免提供擔保，將相對人所有
    財產於債權額範圍內為假扣押，以資保全等語。
三、經查，聲請人就其主張對相對人有總計357,178,446元之稅
    捐及罰鍰等公法上金錢給付請求權，得請求相對人清償，相
    關課稅處分書、罰鍰裁處書及繳款書業已送達相對人，惟相
    對人自北區國稅局開始調查其所涉短漏稅捐情事時起，至11
    1年1月間，出售多筆不動產，銀行帳戶卻未見對應之房地銷
    售價款流入，且查無任何利息所得，其集保帳戶復未見任何
    股票，足認有隱匿或移轉財產、逃避稅捐執行之跡象，符合
    稅捐稽徵法第24條第1項第2款所定假扣押要件之事實，業據
    其提出相對人105年度綜合所得稅核定通知書、繳款書暨送
    達證書（本院卷第49至55頁），對相對人裁處罰鍰之裁處書
    、違章案件罰鍰繳款書及相對人親自簽收之回執聯（本院卷
    第57至61頁）、相對人107年2月6日至111年1月7日出售不動
    產之契稅資料查詢（本院卷第65至153頁）、相對人107年至
    111年度出售不動產銷售價格推估計算表及時價登錄查詢資
    料（本院卷第155至170頁）、相對人107至109年度綜合所得
    稅各類所得資料清單（本院卷第171至175、183頁）及線上
    查詢集保資料（本院卷第177頁）等證據，以為釋明，且相
    對人未就上述稅捐及罰鍰金額提供相當財產之擔保，則依首
    揭規定及說明，聲請人為保全其對相對人之357,178,446元
    公法上金錢給付請求權，聲請於該金額範圍內對相對人之財
    產為假扣押，於法有據，應予准許。惟相對人如為聲請人提
    供擔保金357,178,446元或將同額之請求金額提存後，得免
    為或撤銷假扣押。
四、依行政訴訟法第297條、第104條、民事訴訟法第527條、第9
    5條、第78條、稅捐稽徵法第24條第1項第2款，裁定如主文
    。
中　　華　　民　　國　　111 　年　　3 　　月　　4 　　日
　　　　　　　　　　　臺北高等行政法院第四庭
　                          　　審判長法　官  高　愈　杰
　                             　　　 法　官　楊　坤　樵
　　                            　　　法　官　鍾　啟　煒
上為正本係照原本作成。
如不服本裁定，應於送達後10日內向本院提出抗告狀（須按他造
人數附繕本）。
中　　華　　民　　國　　111 　年　　3 　　月　　4 　　日
                                      書記官　李  建  德